【裁判字號】    89,易,130
【裁判日期】    890315
【裁判案由】    竊盜
【裁判全文】
臺灣彰化地方法院刑事判決                          八十九年度易字第一三號
    公  訴  人  臺灣彰化地方法院檢察署檢察官
    被      告  乙○○
    選任辯護人  洪錫爵律師
右列被告因竊盜案件，經檢察官提起公訴（八十八年度偵字第九四一二號），本院判
決如左：
    主  文
乙○○無罪。
    理  由
一、公訴意旨略以：被告乙○○意圖為自己不法之所有，於民國（下同）八十八年八
    月二十八日上午八時許，駕駛車牌號碼ＰＭ─八一九三號自用小貨車，在彰化縣
    花壇鄉灣東村灣福巷山區○○道路旁空地，先竊取丙○○所有之烤漆吊具約八百
    支（未據扣案），得手後載往他處存放，嗣於同日九時三十分許，再駕駛前開車
    輛至前開地點搬移部分所餘之烤漆吊具上車時，為丙○○發現攔阻，被告乙○○
    當即將已搬運上車之烤漆吊具搬回原處，但遲未將已竊得之烤漆吊具返還，丙○
    ○乃於同年九月三日向警案，因認被告涉犯刑法第三百二十條第一項竊盜罪嫌。
二、公訴人認被告涉有竊盜罪嫌係以告訴人丙○○當日確有將約一千二百支的烤漆吊
    具置於前揭空地待整理，已據丙○○的員工林西堯結證屬實，又丙○○接獲失竊
    通知後於同日八時四十分許，至前揭空地訪查約四十分鐘，即見被告駕車在該處
    搬運約二百支之烤漆吊具於車上，經告訴人交涉後始將之搬回原處。再被告駕車
    係由產業道路直接轉入烤漆吊具放置處，並即下車搬運吊具，狀似反覆性之行為
    等情，亦經告訴人指訴甚詳。雖訊據被告否認犯行，惟衡情被告與告訴人素無怨
    隙，告訴人無誣攀之理。復被告之住處固經警查無所獲，但告訴人既久候被告近
    七日返還吊具未果，始行報案，則被告自有餘暇處理所竊盜之吊具，未足以此為
    有利被告之認定，更有告訴人所提出之現場空地及同型吊具相片四張供佐等為論
    據。
三、按犯罪事實應依證據認定之，無證據不得推定其犯罪事實。又不能證明被告犯罪
    者，應諭知無罪之判決，刑事訴訟法第一百五十四條、第三百零一條第一項分別
    定有明文。且認定不利於被告之事實，須依積極證據，苟積極證據不足為不利於
    被告事實之認定時，即應為有利於被告之認定，更不必有何有利之證據；復告訴
    人之指訴，係以使被告受刑事訴追為目的，其陳述是否與事實相符，仍應調查其
    他證據以資審認，最高法院三十年上字第八一六號、四十年臺上字第八六號及五
    十二年台上字第一三００號判例可資參照。訊據被告乙○○堅詞否認有公訴人所
    指之竊盜犯行，辯稱，伊當天係路過該處，該處常有人亂倒垃圾，伊見有部分被
    燒過的鐵，認為是廢棄物，才進去撿，告訴人進來即說伊偷告訴人的東西，強要
    伊承認，但伊並無承認，當時有一老先生看到等語。經查，當時證人甲○○老先
    生因其舅子告知前揭空地好像有人在亂倒垃圾，證人前去了解，聽到告訴人與被
    告在爭吵，告訴人（開轎車的）對被告（開小貨車的）說為何要撿他的鐵，作何
    用，被告說並未撿，證人因了解不是亂倒垃圾的即離去。證人看到是彎曲，有被
    燒過痕跡的鐵一節，業據證人甲○○於本院審理中具結供證明確，衡諸證人與告
    訴人、被告均不相識，無左袒之嫌，且其證詞亦與證人曾於警訊中所述之詞相合
    ，足稽被告所辯非虛，可加採信。至告訴人員工林西堯並非目擊竊盜犯行之證人
    ，所陳現場空地確擺有約一千二百支吊具等語，與卷附現場空地及同型之吊具相
    片數幀均與直接證明本件犯罪人係誰無涉；再告訴人報案後，警方曾到被告住處
    訪查，並無所獲，有彰化縣警察局彰化分局現場檢查紀錄表在卷可證，縱如公訴
    人所認，無得為有利被告之認定，惟非不利被告之積極證據至為明灼。綜上，本
    件僅有告訴人之指訴，而乏其他積極證據足資證明被告有竊盜犯行，故揆諸首開
    說明，被告犯罪不能證明，應諭知被告無罪之判決。
據上論斷，應依刑事訴訟法第三百零一條第一項前段，判決如主文。
中      華      民      國      八十九      年      三    月    十五    日
                                        臺灣彰化地方法院刑事第三庭
                                            法      官  洪  榮  謙
右正本證明與原本無異。
如不服本判決，應於判決送達後十日內向本院提出上訴狀( 須附繕本 )。
告訴人或被害人對於判決如有不服具備理由請求檢察官上訴者，其上訴期間之計算係
以檢察官收受判決正本之日期為準。
                                            法院書記官  梁  高  賓
中      華      民      國      八十九      年      三      月  二十    日


司法院資訊處製作；財團法人民間司法改革基金會備份。
